# 联营企业章程约定不分配红利，是否仍需确认投资收益？

提问人：冰人 时间：2023-01-16 10:59:53
请教一下，A公司成立了一家有限合伙企业B，A能控制该有限合伙B公司。A与B，加上另外一家公司C，共同设立了D公司（其中：A持股10%、B持股30%，C持股60%）。
D公司章程约定：公司以其全部资产对公司的债务承担责任，股东各方以各自认缴的出资额为限对项目公司承担责任。但对于公司依法可分配的红利仅在
有限合伙B公司和C公司之间分配。A不参与分配。
请教一下，这种情况下，A公司是否需确认对D公司的投资收益呢？

回答人：chenyiwei
“对于公司依法可分配的红利仅在有限合伙B公司和C公司之间分配。A不参与分配”背后的原因是什么？背后有无其他特殊安排？
B合伙企业和C公司之间的收益分配比例是否按照各自持股的相对比例（如 3 ： 6 ）还是其他的比例？